【裁判字號】    92,親,29
【裁判日期】    921231
【裁判案由】    否認婚生子女
【裁判全文】
臺灣雲林地方法院民事判決  九十二年度親字第二九號
    原      告    甲○○
    送達代收人    劉正國
    被      告    丙○○
    兼法定代理人  乙○○
右當事人間請求否認子女事件，於民國九十二年十二月二十四日辯論終結，本院判決
如左：
    主      文
確認被告丙○○（民國○○○年○月○○日生，身分證：Ｚ000000000）非
原告甲○○自被告乙○○受胎所生之子。
訴訟費用由被告負擔。
    事      實
甲、原告方面：
一、聲明：如主文所示。
二、陳述：原告與被告乙○○於民國八十九年十一月十日結婚，婚後自九十年五月間
    即分居，嗣原告與訴外人鄭友一同居，原告與被告乙○○二人並於九十二年六月
    二日協議離婚，嗣原告於九十二年八月十八日生下一子丙○○，是原告於知悉被
    告丙○○出生之情事一年內，依法訴請判決如聲明。
三、證據：提出戶籍謄本、出生證明書、行政院衛生署立雲林醫院出具之診斷證明書
    （含血緣鑑定報告書）各乙份為證。
乙、被告乙○○方面：
一、聲明：認諾原告之聲明。
二、陳述：被告與原告婚後不久即分居等語。
    理      由
一、按關於認諾及訴訟上自認或不爭執事實之效力之規定，於第五百八十九條及第五
    九十二條之訴，不適用之；又否認或認領子女，與認領無效或撤銷認領之訴，及
    就母再婚後所生子女確定其父之訴，專屬子女住所地或其死亡時住所地之法院管
    轄，民事訴訟法第五百九十四條、第五百八十九條分別定有明文。本件被告雖認
    諾原告之請求，惟依上開民事訴訟法第五百九十四條規定，本院不得本於其認諾
    為被告敗訴之判決。又被告丙○○之住所地為雲林縣斗六市○○里○○路一一三
    巷七號三樓號，揆諸上開規定，應由本院管轄，首先說明。
二、本件原告主張其與被告乙○○原係夫妻關係，兩人已於九十二年六月二日協議離
    婚，而原告於離婚前，即離家出走，未與被告乙○○履行同居義務，並於九十二
    年八月十八日生下被告丙○○之事實，為被告乙○○所不爭執。況依卷附行政院
    衛生署立雲林醫院出具之診斷證明書（含血緣鑑定報告書）並載明丙○○與訴外
    人鄭友一有親子關係，可見原告主張被告丙○○非原告自被告乙○○受胎所生，
    應與事實相符。
三、按妻之受胎，係在婚姻關係存續中者，推定其所生子女為婚生子女。前項推定，
    如夫妻之一方能證明妻非自夫受胎者，得於知悉子女出生之日起，一年內提起否
    認之訴，民法第一千零六十三條定有明文。本件原告受胎生下被告丙○○，其受
    胎期間，係在原告與被告乙○○婚姻關係存續中，依法應推定丙○○為其等之婚
    生子女。惟原告受胎懷有被告丙○○時，並未與被告乙○○同居，且鑑定結果顯
    示被告丙○○與訴外人鄭友一間確有親子關係，足見被告丙○○非原告自被告乙
    ○○受胎所生。準此，原告於九十二年八月十八日知悉被告丙○○出生，並於知
    悉日起一年內，於九十二年九月十九日提起本件訴訟，於法有據，應予准許。
四、據上論結，本件原告之訴為有理由，依民事訴訟法第七十八條、第八十五條第一
    項前段，判決如主文。
中      華      民      國    九十二    年    十二    月    三十一    日
                                        臺灣雲林地方法院家事法庭
~B法      官  黃玉清
右為正本係照原本作成。
如對本判決上訴，應於判決送達後二十日內向本院提出上訴狀。（須附繕本）
中      華      民      國    九十二    年    十二    月    三十一    日
~B法院書記官  林麗娟


司法院資訊處製作；財團法人民間司法改革基金會備份。
